臺灣臺南地方法院刑事判決　　　　　　　　　　　　　九十三年度訴字第八六二號
　　公　訴　人　臺灣臺南地方法院檢察署檢察官
　　被　　　告　丙○○
　　選任辯護人　陳文忠律師
　　　　　　　　蔡青芬律師
右列被告因妨害電腦使用案件，經檢察官提起公訴（九十三年度偵字第二一九○號）
，本院判決如左：
    主    文
丙○○無罪。
    理    由
一、公訴意旨略以：丙○○於民國九十二年七月二十九日在遊戲橘子數位科技股份有
    限公司（下稱遊戲橘子公司）「天堂線上遊戲」（下稱天堂遊戲）中，向戊○○
    之友人古文正訛稱其為戊○○之兄，要求古文正將戊○○所有在天堂遊戲中之帳
    號、密碼告訴伊，古文正不疑有他，即將戊○○所有之帳號、密碼告知丙○○，
    丙○○復意圖為自己不法所有，於九十二年七月二十九日晚間八時四十二分許，
    在臺南縣永康市○○街八號之網路咖啡店內連線上網，以戊○○所有之「８１１
    ７４３ｓ０ｓａ」遊戲帳號及登入密碼，登入遊戲橘子公司之「天使」伺服器（
    按遊戲橘子公司就天堂遊戲部分，目前共設置有三十三個伺服器，各個伺服器均
    以希臘神話中之鬼神為名，例如天神宙斯、戰神雅典娜、太陽神阿波羅等，遊戲
    參與者必須購買遊戲時數，並透過電腦連接網際網路登入遊戲橘子公司所設置之
    特定伺服器，方得參與天堂線上遊戲，而遊戲橘子公司所設置之各個伺服器，均
    為一個獨立之虛擬世界，一個遊戲帳號可以在一個伺服器登記三名虛擬人物，而
    虛擬人物只能在玩家登記之伺服器內進行遊戲），使遊戲橘子公司因而陷於錯誤
    ，誤以為係戊○○本人或得其同意之人登入，進而提供該線上遊戲伺服主機予丙○○使用，丙○○因此得以連結進入「天堂」線上遊戲，並操作該遊戲帳號所代
    表之虛擬人物「藍風索沙」、「寒箭雪」及「藍風水月」三人，取得對於該帳號
    之支配權。其間，丙○○同時並以自己所有之「00000000000」遊戲
    帳號、密碼登入天堂遊戲同一「天使」伺服器，操作該遊戲帳號所代表之代號為
    「鐵製器刃」之虛擬人物後，將其所操作代號為「藍風索沙」（係戊○○所有）
    之虛擬人物所擁有之「大馬士革刀」、「鋼鐵長靴」、「妖魔戰士護身符」、「
    抗魔戒指」、「水晶手套」、「多羅皮帶」、「精靈鏈甲」、「精靈盾牌」、「
    Ｔ恤」、「滅魔戒指」、「騎士面甲」、「保護者斗蓬」、「金幣九十萬個」、
    「對武器施法之捲軸」、「品質鑽石」、「紅寶石」、「鑽石」、「品質綠寶石
    」、「祝福的武士刀」、「品質藍寶石」、「盔甲施法的捲軸」及「品質紅寶石
    」等無法複製之虛擬裝備、武器、道具（此等虛擬裝備、武器、道具在虛擬空間
    即天堂遊戲時，須以該線上遊戲所使用之「天幣」〈指在該虛擬空間中所使用之
    貨幣〉購買，惟現實生活中，仍具有一定財產上交易價值之電磁紀錄〈如「天幣
    」與新臺幣得約定交易價格一定之比例匯兌，或逕以一定價值之新臺幣購買虛擬
    裝備、武器、道具〉），並將此等高價值之多項虛擬裝備、武器、道具直接與自
    己所同時操作之「鐵製器刃」虛擬人物，在虛擬空間以「交換」之方式，將前揭
    多項虛擬裝備、武器、道具，價值約新臺幣三萬元，竊取至丙○○「鐵製器刃」
    遊戲角色身上，破壞戊○○對該等具有現實生活財產價值之虛擬裝備、武器、道
    具之持有支配狀態，建立自己之持有支配關係，對遊戲橘子公司所維護之伺服器
    主機內電磁紀錄之處理產生干擾，並足以生損害於經營天堂遊戲之遊戲橘子公司
    ，及帳號、密碼遭盜用之戊○○。丙○○並即將上開所竊得之多項虛擬裝備、武
    器、道具，於九十二年七月三十日凌晨零時二十分起，以寶物交換的方式，與代
    號為「麻辣小屁屁」、「黑色戒律」、「紀念價值」、「MaterialGirl」、「瘋
    狂閆騎」、「我是小霹靂」等虛擬人物互為交換，獲取不詳利益。嗣戊○○於九
    十二年七月二十九日發現此一異常狀態後，始報警循線查獲上情。因認被告涉有
    刑法第三百五十八條之無故入侵他人電腦罪嫌、第三百五十九條規定之無故取得
    他人電腦紀錄罪嫌等語。
二、按犯罪事實，應依證據認定之，無證據不得推定其犯罪事實，刑事訴訟法第一百
    五十四條定有明文。又按刑事訴訟法上所謂認定犯罪事實之證據，係指足以認定
    被告確有犯罪行為之積極證據而言，該項證據自須適合於被告犯罪事實之認定，
    始得採為斷罪資料。且認定不利於被告之事實，須依積極證據，苟積極證據不足
    為不利於被告事實之認定時，即應為有利於被告之認定，更不必有何有利之證據
    ；如未能發現相當證據，或證據不足以證明，自不能以推測或擬制之方法，以為
    裁判之基礎。又認定犯罪事實所憑之證據，雖不以直接證據為限，然而無論直接
    或間接證據，其為訴訟上之證明，須於通常一般人不致有所懷疑，而得確信其為
    真實之程度者，始得據為有罪之認定，最高法院二十九年上字第三一０五號、三
    十年上字第八一六號、四十年臺上字第八六號、七十六臺上第四九八六號亦分別
    著有判例。
三、公訴意旨認被告涉有前開罪嫌，無非係以：右揭犯罪事實，業據告訴人戊○○指
    述歷歷，復有告訴人所有之天堂遊戲虛擬人物「藍風索沙」虛擬裝備、武器、道
    具交易紀錄表（即稽核檔；LOG FILE）列印資料、「鐵製器刃」會員資料等四張
    在卷可稽，雖被告辯稱不知帳號「00000000000」、代號為「鐵製器
    刃」是何人在使用，惟以前揭帳號所留存之身分證統一編號係為被告所有，且所
    留存之電子信箱帳號，經向雅虎資訊公司查詢結果亦為被告所申請使用，為被告
    所不否認，且有電子信箱登錄資料表一紙在卷足憑。是依常情判斷，身分證統一
    編號及電子信箱帳號及密碼均係個人私密，一般人難以窺知，上開帳號留存之身
    分證號既係被告所有，且登錄之信箱亦係被告所申請使用，被告辯稱其未使用上
    開帳號，殊難想像，被告犯嫌已堪認定，為其主要論據；惟查：
  (一)依據警卷第十六頁所附遊戲橘子公司虛擬人物「鐵製器刃」之會員資料，其所登
    錄之身分證字號及電子郵件信箱號碼固為被告所有並供被告使用，然該會員資料
    上所登記之姓名係為「想得到」，生日為「１９５６／７／２９」，電話號碼為
    「000000000」，經審查該會員資料上之姓名顯非真實姓名，電話號碼
    之號首為「０８００」亦顯見非一般用戶之電話號碼，而遊戲橘子公司仍同意該
    人登錄為會員，足見遊戲橘子公司對於會員資料之內容是否真實，並未為形式上
    之審查。在目前相關網路經營者，包括遊戲橘子公司，均無審查會員登錄資料真
    實性之情形下，第三人冒用他人之身分證字號或帳號從事網路上之聯繫或遊戲，
    並非全然不可能存在之事，是尚難僅憑竊取戊○○天堂遊戲帳號內道具之人，所
    使用之帳號會員資料係記載被告之身分證字號及電子郵件信箱，遽以認定告訴人
    於遊戲橘子公司天堂遊戲中之「８１１７４３ｓ０ｓａ」遊戲帳號及登入密碼遭
    被告冒用，以及告訴人透過前開遊戲中虛擬人物「藍風索沙」、「寒箭雪」及「
    藍風水月」三人所持有之「大馬士革刀」等寶物遭被告竊取。
  (二)次查，臺南市警察局第三分局於偵辦案外人黃俊聰電腦遊戲帳號遭盜取遊戲道具
    乙案中，經承辦員警向遊戲橘子公司調取相關遊戲歷程顯示，該名竊取案外人黃
    俊聰帳號中遊戲道具之嫌疑人，於遊戲橘子公司天堂遊戲中所使用之虛擬人物分
    別為「瑞章字跡」及「橘子換台幣唷」，而「瑞章字跡」及「橘子換台幣唷」會
    員資料中所登錄之身分證字號亦均為被告所有之「Ｚ000000000」，電
    子信箱則分別為「love87922」及「kohichi」，此有臺南市警察局第三分局南市
    警三刑字第０九三００一一一六四號函及該函所附卷宗影本可稽（見本院卷(二)第
    三二頁至四八頁）；而偵辦該案之員警丁○○於本院審理時到庭結證稱：黃俊聰
    被竊的遊戲道具經查係流向丙○○身份證字號所申請的帳號ＧＡＳＨ00000
    000及00000000000內，並被變賣為金幣，最後流到劉俊傑的帳戶
    內，其（即丁○○）有傳訊劉俊傑到案說明，並提供丙○○的照片供劉俊傑指認
    ，但劉俊傑說丙○○不是賣他金幣的人，：：：，其（即丁○○）無法確認偷竊
    黃俊聰遊戲道具的人就是丙○○，而且帳號申請資料裡面只有身分證字號是跟丙○○一樣，其他資料均不符，在其辦案經驗當中，身份證字號被冒用，是常有的
    事情等語（見本院卷第六四、六五頁）。從前述函及證人丁○○之證言觀之，被
    告辯稱可能有人冒用其身分證字號及帳號，亦非屬不可能之事。
  (三)末查，證人甲○○於本院審理時亦到院結證稱：其從九十二年七月初到九十三年
    一月左右，每日下午五點到晚上十點在臺南市○○路一家李家莊餐廳打工，被告
    於九十二年七月中到同年八月中左右，每天下午五點到晚上十點也在同一家餐廳
    打工，九十二年七月二十九日晚上八點多時，丙○○與他一起在李家莊餐廳工作
    ，其只有九十二年九月某日有休假去高雄玩，而丙○○只有上班的第二天因車禍
    請假沒有上班，其他時間兩人均有上班，工作時其等都在一起聊天，除了上廁所
    外，上班時丙○○可以看到他，他也可以看到丙○○，九十二年七月二十九日晚
    上工作五個小時，中途沒有離開過等語（見本院卷第六八至七０頁）。是證人甲○○既已證述本件犯罪時間即九十二年七月二十九日晚上八時許，被告係與之一
    同在臺南市○○路李家莊餐廳打工，衡情被告應無可能同時再於臺南縣永康市○○街八號之網路咖啡店內連線上網竊取告訴人遊戲帳號內寶物之理。是被告辯稱
    本件冒用帳號、竊取寶物之犯罪行為非其所為等語，應堪採信。
  (四)此外，復查無其他積極事證足認被告為本件冒用帳號、竊取寶物之犯罪行為，應
    認不能證明被告犯罪，依法即應為其無罪判決之諭知。
據上論斷，應依刑事訴訟法第三百零一條第一項，判決如主文。
本案經檢察官乙○○到庭執行職務
中      華      民      國    九十四    年      一      月      四      日
              臺灣臺南地方法院刑事第五庭
                                      審判長法  官   林英志
                                            法  官   包梅真
                                            法  官   張家瑛
右正本證明與原本無異。
如不服本判決，應於判決送達後十日內，向本院提出上訴狀。
                                            書記官   許悉愛
中      華      民      國    九十四    年      一      月      四      日
